臺灣板橋地方法院刑事判決　　　　　　　　　　　　九十一年度易字第二八四號
　　公　訴　人　臺灣板橋地方法院檢察署檢察官
　　被　　　告　甲○○　男　五.
右列被告因傷害案件，經檢察官提起公訴（九十一年度偵字第一○六九一號），本院
判決如左：
    主  文
甲○○傷害人之身體，處拘役伍拾日，如易科罰金，以參佰元折算壹日。
    事  實
一、甲○○於民國九十一年三月十日下午，邀約乙○○前往臺北縣永和市○○路之曼
    駝鈴卡拉ＯＫ店唱歌、喝酒，席間並邀約乙○○與其跳舞，然因乙○○僅著拖鞋
    ，甲○○即同意購買乙雙鞋子予乙○○，二人並出外選購鞋子，途中甲○○向乙
    ○○要求前往賓館發生性行為，然為乙○○所拒，同日十七時許，行經臺北縣永
    和市○○路○段一六六號前，甲○○竟基於傷害之犯意，接續出拳三次毆打乙○
    ○頭部，並因出拳力道過大致乙○○跌倒在地，使其因而受有右眼瞼外側瘀腫三
    ×二‧五公分、右臉紅腫九×七公分、右手裂傷○‧五公分、左手裂傷○‧五公
    分、右膝挫傷五×三公分等傷害，乙○○隨即進入隔鄰同路一六八號之寶島眼鏡
    公司借用電話報警，甲○○見狀即自行搭乘計程車離去。
二、案經被害人乙○○訴由臺北縣政府警察局永和分局移送臺灣板橋地方法院檢察署
    檢察官偵查起訴。
    理  由
一、訊據被告甲○○就於九十一年三月十日下午，邀約告訴人乙○○前往臺北縣永和
    市○○路之曼駝鈴卡拉ＯＫ店唱歌、喝酒，後即離開該卡拉ＯＫ店等情固直承不
    諱，然矢口否認有何出拳毆打告訴人，並致告訴人受傷之犯行，並辯稱：行經臺
    北縣永和市○○路○段一六六號時，僅推告訴人一下，至於為何推告訴人，因伊
    喝醉已不記得云云。惟查：右揭犯罪事實，業據告訴人於警訊、偵查及本院調查
    中指訴：九十一年三月十日當天下午十四時許，被告打電話邀約伊唱歌、喝酒，
    伊本不想出門，但因被告一直哀求，伊始同意，並約在臺北縣永和市○○路之曼
    駝鈴卡拉ＯＫ店，一進入該店唱歌，被告即找伊跳舞，伊向被告表示穿拖鞋不想
    跳舞，被告即表示欲購買拖鞋予伊，伊即與被告出外購買，後在樓下時，被告找
    伊前往賓館做愛，同日約十七時許，行經臺北縣永和市○○路○段一六六號前，
    伊仍不肯同意被告前開要求，被告即說伊「驕傲什麼」（台語發音），即一拳揮
    過來，以右手毆打伊頭部，伊倒地又爬起，被告接著又打伊一拳，伊又倒地之後
    復爬起，被告又打伊一拳，共打伊三拳，第四拳揮過來因伊蹲下而未打到，伊即
    衝至眼鏡行報警，出來後被告人即不在，眼鏡行之人員表示被告人已離開等語明
    確（詳偵查卷宗第五頁反面、第十五頁反面、本院九十一年十月二十九日審判筆
    錄）。且告訴人於遭被告毆打後，立即進入隔鄰位於臺北縣永和市○○路○段一
    六八號之寶島眼鏡公司借用電話報警，並據寶島眼鏡公司經理李清山於偵查中具
    結證述：九十一年三月十日，伊在位於臺北縣永和市○○路○段一六八號之寶島
    眼鏡公司上班，當日十七時許，伊聽到外面有大聲吵鬧之聲音，之後告訴人即光
    腳進入店內表示在外遭毆打，並表示欲借用電話報警，伊即將電話借予告訴人報
    警，當時伊聽某人表示有人在打架等語無訛（詳偵查卷宗第二四頁反面），而被
    告於見告訴人進入寶島眼鏡公司後，立即搭乘計程車離開，亦據告訴人陳明在卷
    ，並為被告所不否認（詳偵查卷宗第五頁反面、第二四頁反面、本院九十一年十
    月二十九日審判筆錄）。則依經驗法則而論，倘被告僅係推告訴人一下，告訴人
    何需立即前往隔鄰之寶島眼鏡公司借用電話報警？被告見狀何需立即離去？另被
    告於翌日即向告訴人道歉，並支付告訴人新台幣（下同）二萬元之事實，並據被
    告及告訴人於警偵訊及本院審理時一致供承在卷（詳偵查卷宗第三頁反面、第十
    六頁、本院九十一年十月二十九日審判筆錄），倘被告僅係推告訴人一下，被告
    何需支付告訴人二萬元祈求告訴人原諒？而告訴人受有右眼瞼外側瘀腫三×二‧
    五公分、右臉紅腫九×七公分、右手裂傷○‧五公分、左手裂傷○‧五公分、右
    膝挫傷五×三公分等傷害，復有國立臺灣大學醫學院附設醫院於九十一年三月十
    五日出具之診斷書乙紙在卷可稽（附於偵查卷宗第八頁），倘被告僅推告訴人一
    下，何以告訴人受有上開如此嚴重之傷害？末被告亦自承：可能有與告訴人發生
    拉扯等語（詳偵查卷宗第二二頁反面），更足認告訴人前開指述應非子虛而堪以
    採信。至被告所辯：已喝醉，不記得發生何事云云。然觀諸被告自承：記得推告
    訴人一下，後自行搭乘計程車返家，並有給付計程車車款等語（詳本院九十一年
    十月二十九日訊問筆錄），既被告對推告訴人一下之情事記憶清楚，且能自行搭
    乘計程車返家，並給付計程車車款，足認被告對案發經過記憶清楚，且能自理，
    而未達不醒人事之程度甚明，職是，被告此部分所辯，顯係避就之詞，不足採信
    。本件事證明確，被告犯行洵堪認定。應依法論科。
二、核被告所為，係犯刑法第二百七十七條第一項之傷害罪。爰審酌被告素無前科，
    有臺灣高等法院檢察署刑案紀錄簡覆表乙紙在卷可稽，素行良好，然否認犯行之
    犯後態度，且未與告訴人達成和解賠償其損失，出拳毆打告訴人，因力道過大致
    告訴人倒地後，不知停止，仍接續出拳毆打告訴人，行為甚為可議，兼衡告訴人
    所受之傷勢，併被告之品行、生活狀況、智識程度等一切情狀，量處如主文所示
    之刑，並諭知易科罰金之折算標準，以示懲儆。
據上論斷，應依刑事訴訟法第二百九十九條第一項前段，刑法第二百七十七條第一項
、第四十一條第一項前段，罰金罰鍰提高標準條例第一條前段、第二條，判決如主文
。
本案經檢察官黃正鋼到庭執行職務。
中      華      民      國      九十一      年      十      月  三十一  日
                                  臺灣板橋地方法院刑事第四庭
                                          法  官  游  秀  雯
右正本證明與原本無異。
如不服本判決，應於判決送達後十日內，向本院提出上訴狀。
                                          書記官  張  玉  如
中      華      民      國      九十一      年     十一     月    四    日
附錄本案論罪科刑法條全文：
刑法第二百七十七條
傷害人之身體或健康者，處三年以下有期徒刑、拘役或一千元以下罰金。
犯前項之罪因而致人於死者，處無期徒刑或七年以上有期徒刑；致重傷者，處三年以
上十年以下有期徒刑。
